【裁判字號】    98,訴,95
【裁判日期】    980227
【裁判案由】    違反毒品危害防制條例
【裁判全文】
臺灣嘉義地方法院刑事判決                98年度訴字第95號
公  訴  人  臺灣嘉義地方法院檢察署檢察官
被      告  甲○○
上列被告因違反毒品危害防制條例案件，經檢察官提起公訴（98
年度撤緩毒偵字第2號），因被告於本院準備程序中就被訴事實
為有罪之陳述，經本院合議庭裁定由受命法官獨任以簡式審判程
序審理判決如下：
    主  文
甲○○施用第一級毒品，累犯，處有期徒刑肆月，如易科罰金，
以新臺幣壹仟元折算壹日。
    犯 罪 事 實
一、甲○○前分別因竊盜案件經本院以95年度嘉簡字第357號判
    決判處有期徒刑4月、以95年度易字第253號判決判處有期徒
    刑6月、因施用毒品案件經本院以95年度訴字第402號判決判
    處有期徒刑8月確定，再以96年度聲減字第136號裁定均減刑
    後應執行有期徒刑8月又15日確定，於民國96年7月16日執行
    完畢出監。且曾因施用第一級毒品海洛因案件，經本院以92
    年度毒聲字第685號裁定應送勒戒處所觀察、勒戒，後因無
    繼續施用毒品傾向，已於92年9月24日執行完畢釋放，猶不
    知悔改，再基於施用第一級毒品海洛因之犯意，於上開觀察
    、勒戒執行完畢釋放後5年內之96年9月26日下午4、5時許，
    在其位於嘉義市○區○○街15號住處，以將海洛因摻水置於
    針筒注射身體之方式，施用海洛因1次。嗣於96年9月26日晚
    間11時10分許，於有偵查犯罪職權之機關或公務員發覺其上
    開施用海洛因犯行前，向盤查之警員坦承上開施用海洛因犯
    行並進而接受裁判，經警採集其尿液送驗，結果確呈海洛因
    進入人體後，經代謝作用所分解生成之嗎啡陽性反應。
二、案經嘉義市政府警察局第一分局報告臺灣嘉義地方法院檢察
    署檢察官偵查起訴。
    理  由
一、本件被告甲○○所犯係死刑、無期徒刑、最輕本刑為3年以
    上有期徒刑以外之罪，亦非高等法院管轄第一審案件，且被
    告於本院準備程序中，已就被訴事實為有罪之陳述，經告知
    簡式審判程序之旨後，被告及檢察官對於本件改依簡式審判
    程序審理均表示同意，經本院合議庭依刑事訴訟法第273條
    之1第1項規定，裁定本件由受命法官獨任以簡式審判程序加
    以審理，是本件之證據調查，依刑事訴訟法第273條之2規定
    ，不受同法第159條第1項、第161條之2、第161條之3、第16
    3條之1及第164條至第170條有關證據提示、交互詰問及傳聞
    法則有關限制證據能力等相關規定之限制，合先敘明。
二、上開犯罪事實，業據被告坦承不諱，且其本件為警採集送驗
    之尿液，經以酵素免疫法（EIA）初步篩檢及氣相層析質譜
    法（GC／MS）確認鑑定，檢驗結果確呈海洛因進入人體後，
    經代謝作用所分解生成之代謝物嗎啡之陽性反應，有正修科
    技大學超微量研究科技中心96年10月17日檢驗報告及尿液送
    驗姓名對照表各1紙在卷可資佐證（見嘉義市政府警察局第
    一分局嘉市警一偵字第0960035518號刑案偵查卷宗第3頁、
    第5頁）。足認被告上開任意性自白與事實相符，堪予採信
    。
三、又被告曾因施用第一級毒品海洛因案件，經本院以92年度毒
    聲字第685號裁定應送勒戒處所觀察、勒戒，後因無繼續施
    用毒品傾向，已於92年9月24日執行完畢釋放之情，有該裁
    定書及臺灣高等法院被告前案紀錄表各1份在卷可稽，又於5
    年內再犯本件施用毒品犯行，依毒品危害防制條例第23條第
    2項規定，應依法逕行追訴處罰。本件事證明確，被告犯行
    堪以認定。
四、查海洛因為毒品危害防制條例第2條第2項第1款所定之第一
    級毒品，故核被告所為，係犯毒品危害防制條例第10條第1
    項之施用第一級毒品罪。被告持有海洛因以施用，其持有之
    低度行為，應為施用之高度行為所吸收，不另論罪。再其前
    分別因竊盜案件經本院以95年度嘉簡字第357號判決判處有
    期徒刑4月、以95年度易字第253號判決判處有期徒刑6月、
    因施用毒品案件經本院以95年度訴字第402號判決判處有期
    徒刑8月確定，再以96年度聲減字第136號裁定均減刑後應執
    行有期徒刑8月又15日確定，於96年7月16日執行完畢出監等
    節，有上開前案紀錄表可按，其於受徒刑之執行完畢後，5
    年以內故意再犯本件有期徒刑以上之罪，為累犯，應依法加
    重其刑。又本件係被告經警盤查，而主動坦承上開施用海洛
    因犯行，並配合採集尿液送驗之情，亦有96年9月27日警詢
    筆錄1份可考（見同上卷第1頁至第2頁），被告即係於有偵
    查犯罪職權之機關或公務員發覺其上開施用海洛因犯行前，
    向警員坦承上開施用海洛因犯行並進而接受裁判，是被告所
    為與刑法第62條前段規定自首之條件相符，爰依法減輕其刑
    ，並先加後減之。爰審酌被告曾因施用毒品經裁定觀察、勒
    戒及判處徒刑執行完畢，猶未知警惕而再犯本案，足見其未
    徹底戒除施用毒品之惡習，惟念及施用毒品本質上係戕害自
    身健康之行為，尚未嚴重破壞社會秩序或侵害他人權益，且
    被告坦承犯行、犯後態度尚可、犯罪之動機、目的、手段、
    其經至醫院治療結果，已無使用海洛因傾向，有行政院國軍
    退除役官兵輔導委員會嘉義榮民醫院97年7月31日診斷證明
    書1紙存卷可查（見臺灣嘉義地方法院檢察署97年度緩字第
    173 號緩起訴執行卷宗第23頁），暨其自陳國中畢業之智識
    程度、未婚、與父母同住、目前在家裡幫忙販賣豬肉、經濟
    狀況普通等一切情狀，量處如主文所示之刑，併諭知易科罰
    金之折算標準。
據上論斷，應依刑事訴訟法第273條之1第1項、第299條第1項前
段，毒品危害防制條例第10條第1項，刑法第11條前段、第47條
第1項、第62條前段、第41條第1項前段，判決如主文。
本案經檢察官郭志明到庭執行職務。
中    華    民    國    98    年    2     月    27    日
                  刑事第四庭    法  官  吳育霖
以上正本證明與原本無異。
如不服本判決應於收受判決後10日內向本院提出上訴書狀，並應
敘述具體理由；其未敘述上訴理由者，應於上訴期間屆滿後20日
內向本院補提理由書（均須按他造當事人之人數附繕本）「切勿
逕送上級法院」。告訴人或被害人如對於本判決不服者，應具備
理由請求檢察官上訴，其上訴期間之計算係以檢察官收受判決正
本之日期為準。
中    華    民    國    98    年    2     月    27    日
                                書記官  林美芳
附錄本案論罪科刑法條：
毒品危害防制條例第10條
施用第一級毒品者，處6月以上5年以下有期徒刑。
施用第二級毒品者，處3年以下有期徒刑。


司法院資訊處製作；財團法人民間司法改革基金會備份。
